【裁判字號】    97,交簡上,87
【裁判日期】    970917
【裁判案由】    過失傷害
【裁判全文】
臺灣屏東地方法院刑事判決      97年度交簡上字第87號
上  訴  人  甲○○
即  被  告
                    現於臺灣屏東監獄
上列上訴人因過失傷害案件，不服本院97年交簡字第634 號中華
民國97年7 月21日刑事簡易判決（97年度偵字第4411號）提起上
訴，本院判決如下：
    主  文
原判決撤銷。
甲○○因過失傷害人，處拘役肆拾日，如易科罰金，以新台幣壹
仟元折算壹日。
    事實及理由
一、被告即上訴人之犯罪事實、證據及所犯法條，如本院刑事簡
    易判決書所載（如附件）。
二、上訴人則以：被告已與告訴人成立和解，原審判決未及斟酌
    ，請求從輕量處等語。
三、經查，科刑之判決，應於理由內記載科刑時就刑法第57條或
    第58條規定事項所審酌之情形，刑事訴訟法第310 條第3 款
    定有明文，此項規定，依同法第455 條之1 第3 項及第364
    條，為刑事簡易案件第二審上訴程式所準用。而刑法第57條
    第10款所稱犯罪後之態度，包括被告犯罪後，是否有坦承犯
    行、真心悔過或取得被害人之諒解等各種情形而言。本件被
    告雖於原審審理中雖尚未賠償被害人損失，惟其現已賠償被
    害人，並取得被害人之諒解，而與被害人成立和解，被害人
    亦表示不予追究等語，有本院97年度屏小調字第124 號調解
    筆錄可稽，足徵被告犯罪後之態度與原審相比較，已有不同
    ，原審未及對此科刑時應予斟酌之事項於判決理由中依上開
    規定載明審酌之情形，尚有未洽；被告上訴意旨指摘原判決
    量刑過重等語，即屬有據，自應由本院將原判決撤銷改判。
四、茲審酌被告素行、智識、無駕駛執照又酒醉駕車，致肇事撞
    傷被害人，過失程度嚴重、被害人所受之傷為頭部外傷、右
    側額頭頭皮撕裂傷、右大腿及左足挫瘀傷，傷勢尚非嚴重、
    被告已與被害人達成調解，賠償被害人之損失之犯後態度等
    一切情狀，量處如主文第2 項所示之刑。又被告為國小畢業
    ，教育程度不高，現在監服刑，並無固定之收入等情，業據
    其供明在卷，並有警卷所附資料可稽，是本院斟酌其資力、
    收入及社會地位各節，認本件易科罰金之折算標準以新台幣
    1000元折算1 日為適宜。
五、末查被告現因酒醉駕車之公共危險案件，經本院判處有期徒
    刑3 月確定，現已在監執行中，本件自不得再予宣告緩刑，
    併此指明。
六、依刑事訴訟法第455 條之1 第3 項、第369 條第1 項前段、
    第373 條、第364 條、第299 條第1 項前段，刑法第284 條
    第1 項前段、第62條前段、第41條第1 項前段，道路交通管
    理處罰條例第86條第1 項，刑法施行法第1 條之1 ，判決如
    主文。
本案經檢察官許大偉到庭執行職務。
中    華    民    國  97  年      9    月     17    日
            交通法庭  審判長法  官     莊鎮遠
                            法  官     王以齊
                            法  官     江振源
以上正本證明與原本無異。
不得上訴。
中    華    民    國  97  年      9    月     17    日
                            書記官     林鴻仁


司法院資訊處製作；財團法人民間司法改革基金會備份。
